【裁判字號】    98,交抗,1432
【裁判日期】    980604
【裁判案由】    違反道路交通管理處罰條例
【裁判全文】
臺灣高等法院交通事件裁定            98年度交抗字第1432號
抗  告  人
即受處分人  甲○（更名湯潤）
上列抗告人因違反道路交通管理處罰條例案件，不服臺灣板橋地
方法院，中華民國98年5月7日所為裁定（98年度交聲字第1082號
），提起抗告，本院裁定如下：
    主  文
抗告駁回。
    理  由
一、原裁定意旨略以：原處分機關之裁決書，於98年3月19日由
    郵政機關送達至異議人位在臺北縣泰山鄉○○路○段350號4
    樓住所，因郵政機關送達人員不獲會晤應受送達人即異議人
    ，亦無法將文書付與有辨別事理能力之同居人、受僱人或應
    送達處所之接收郵件人員，乃於同日寄存在泰山貴子路郵局
    ，並作送達通知書二份，一份黏貼於應受送達人住所門首，
    另一份置於該受送達處所信箱或其他適當位置，以為送達等
    情，有原處分機關送達證書影本一份在卷可稽，上開送達方
    式，核與行政程序法第72、73、74條規定之寄存送達程序相
    符。而異議人設籍在上址，有卷附個人基本資料查詢表一份
    足佐，且異議人提出之異議狀所載地址，復為上址無誤，是
    原處分機關向該址送達，即無不合。前述裁決書已合法寄存
    送達並生效力。異議人遲至98年4月27日始向原處分機關遞
    狀聲明異議，有聲明異議狀上之收文章戳日期存卷可證，異
    議人之異議顯逾前揭20日之期間。是本件異議不合法律程式
    ，且無從補正，依法應予駁回。
二、抗告意旨略以：抗告人一直等著罰單卻一直沒有等到，警察
    回答錯誤在先，致使個人錯失繳交罰款之正確時間，而致使
    本人權益受損，是交通部公路總局台北區監理所板橋監理站
    所為之處分，顯有錯誤，為此狀請撤銷原處分。
三、按受處分人，不服第8 條主管機關所為之處罰，得於接到裁
    決書之翌日起20日內，向管轄地方法院聲明異議，道路交通
    管理處罰條例第87條第1 項定有明文。又交通法庭認為聲明
    異議不合法律上之程式者，應以裁定駁回之，但其不合法律
    上之程式可補正者，應先定期命為補正，逾期不補正者，即
    予駁回，亦為道路交通案件處理辦法第18條所明定。本件原
    處分機關之裁決書並非未送達抗告人，而係郵政機關送達人
    員未獲抗告人會晤，因而依行政程序法第72、73、74條為寄
    存送達，此有原審卷內所附之送達證書為證，本件送達並無
    違法之情。本件裁決書已於98年3 月19日向抗告人之住所地
    為寄存送達，抗告人遲至98年4 月27日始具狀向原處分機關
    聲明異議，顯已逾上述異議期間，原裁定以抗告人之聲明異
    議不合法律上之程式，駁回抗告人之聲明異議，於法核無不
    符，抗告人猶執前詞提起本件之抗告為無理由，應予駁回。
據上論結，應依道路交通案件處理辦法第26條，刑事訴訟法第
412條，裁定如主文。
中    華    民    國    98    年    6     月    4     日
            刑事第十五庭  審判長法  官  吳昭瑩
                                法  官  李正紀
                                法  官  李釱任
以上正本證明與原本無異。
不得再抗告。
                                書記官  張玉如
中    華    民    國    98    年    6     月    6     日


司法院資訊處製作；財團法人民間司法改革基金會備份。
